臺灣桃園地方法院刑事判決
110年度審交易字第542號
公  訴  人  臺灣桃園地方檢察署檢察官 
被      告  徐仁興


上列被告因公共危險案件，經檢察官提起公訴（110 年度偵字第
41233號），被告於本院準備程序進行中，就被訴事實為有罪之
陳述，經本院告知簡式審判程序意旨，並聽取當事人之意見後，
裁定依簡式審判程序審理，判決如下：
    主  文
徐仁興犯不能安全駕駛動力交通工具罪，處有期徒刑貳月，如易
科罰金，以新臺幣壹仟元折算壹日。緩刑貳年，並應於判決確定
後壹年內向公庫支付新臺幣伍萬元。
    事實及理由
一、本案犯罪事實及證據，除證據部分補充「被告徐仁興於本院
    準備程序時之自白」外，其餘均引用起訴書之記載（如附件
    ）。
二、論罪科刑：
　㈠新舊法比較：
　　按行為後法律有變更者，適用行為時之法律。但行為後之法
    律有利於行為人者，適用最有利於行為人之法律，刑法第2
    條第1 項定有明文。查被告行為後，刑法第185條之3規定，
    業於111年1月28日修正公布，於同年月30日生效施行。按修
    正前刑法第185條之3第1項第1款規定：「駕駛動力交通工具
    而吐氣所含酒精濃度達每公升0.25毫克或血液中酒精濃度達
    百分之0.05以上者，處2年以下有期徒刑，得併科20萬元以
    下罰金」修正後條文則為：「駕駛動力交通工具而吐氣所含
    酒精濃度達每公升0.25毫克或血液中酒精濃度達百分之0.05
    以上者，處3年以下有期徒刑，得併科30萬元以下罰金」修
    正後提高自由刑及罰金刑之上限，茲比較新舊法之結果，自
    以修正前之規定對被告較為有利，依刑法第2 條第1 項前段
    規定，自應適用修正前之行為時法論處。
  ㈡核被告所為，係犯修正前刑法第185 條之3 第1 項第1 款之
    不能安全駕駛動力交通工具罪。
  ㈢爰審酌酒醉駕車致車毀人亡之報導時有所聞，各級政府機關
    對酒後嚴禁駕車一節復迭經宣導。但其竟違反法律禁令，而
    為前述飲酒後不能安全駕駛動力交通工具犯行，應予非難。
    併衡酌被告本案吐氣所含酒精濃度為每公升1.15毫克，暨其
    初犯酒後駕車案件，犯後坦承犯行、態度尚可，及其專科畢
    業之教育程度、家庭經濟狀況小康、目前從事資源回收工作
    等一切情狀，量處如主文所示之刑，並諭知易科罰金之折算
    標準。
 ㈣查被告前未曾因故意犯罪受有期徒刑以上刑之宣告，此有臺
    灣高等法院被告前案紀錄表在卷可憑，念其因短於思慮，致
    罹本罪，然犯後業已坦承犯行，尚具悔意。堪認其歷此偵審
    暨科刑之教訓後，當知所警惕，信無再犯之虞，本院認所宣
    告之刑以暫不執行為適當，爰依刑法第74條第1 項第1 款規
    定，宣告緩刑2 年，以啟自新。又為促其記取教訓避免再犯
    ，併依同條第2 項第4 款規定，命被告向公庫支付如主文所
    示之金額。　
三、應適用之法條：
    刑事訴訟法第273 條之1 第1 項、第299 條第1 項前段、第
    310 條之2 、第454 條第2 項，修正前刑法第185 條之3 第
    1 項第1 款，刑法第2 條第1 項前段、第41條第1項前段、
    第74條第1 項第1 款、第2 項第4 款，刑法施行法第1 條之
    1 第1 項。
四、如不服本判決應於收受判決後20日內向本院提出上訴書狀，
    並應敘述具體理由。其未敘述上訴理由者，應於上訴期間屆
    滿後20日內向本院補提理由書（均須按他造當事人之人數附
    繕本）「切勿逕送上級法院」。
本案經檢察官劉仲慧到庭執行職務。
中　　華　　民　　國　　111 　年　　4 　　月　　11　　日
                    刑事審查庭    法  官  呂曾達
以上正本證明與原本無異。
如不服本判決應於收受判決後20日內向本院提出上訴書狀，並應
敘述具體理由。其未敘述上訴理由者，應於上訴期間屆滿後20日
內向本院補提理由書(均須按他造當事人之人數附繕本)「切勿逕
送上級法院」。 
    　　　　　　　　　　　　　　　書記官　楊淨雲
中　　華　　民　　國　　111 　年　　4 　　月　　12　　日
附錄本案論罪科刑依據之法條：
修正前中華民國刑法第185 條之3 第1 項。
駕駛動力交通工具而有下列情形之一者，處 2 年以下有期徒刑
，得併科 20 萬元以下罰金：
一、吐氣所含酒精濃度達每公升零點二五毫克或血液中酒精濃度
    達百分之零點零五以上。
二、有前款以外之其他情事足認服用酒類或其他相類之物，致不
    能安全駕駛。
三、服用毒品、麻醉藥品或其他相類之物，致不能安全駕駛。　
附件：
臺灣桃園地方檢察署檢察官起訴書
                                    110年度偵字第41233號
　　被　　　告　徐仁興　男　55歲（民國00年0月00日生）
　　　　　　　　　　　　住○○市○○區○○路0號
　　　　　　　　　　　　國民身分證統一編號：Z000000000號
上列被告因公共危險案件，已經偵查終結，認應提起公訴，茲將
犯罪事實及證據並所犯法條分敘如下：
　　　　犯罪事實
一、徐仁興自民國110年10月26日上午11時許起至同日上午11時3
    0分許止，在其桃園市○○區○○路0號之住處飲用藥酒，明知飲
    酒後已達不得駕駛動力交通工具之程度，仍基於酒後駕駛動
    力交通工具之犯意，於同日下午2時許，自上址駕駛車牌號
    碼000—0353號自用小貨車上路。嗣於同日下午2時19分許，
    行經桃園市○鎮區○○路○鎮段000號對面，因注意力及反應能
    力受體內酒精成分影響而降低，不慎擦撞余金發停放於路旁
    之車牌號碼000—2081號曳引車（無人受傷），嗣經警到場處
    理，於同日下午2時52分許，測得其吐氣所含酒精濃度達每
    公升1.15毫克。
二、案經桃園市政府警察局平鎮分局報告偵辦。
　　　　證據並所犯法條
一、上揭犯罪事實，業據被告徐仁興於警詢及偵訊中坦承不諱，
    核與證人余金發於警詢時之證述情節相符，並有酒精測定紀
    錄表、桃園市政府警察局舉發違反道路交通管理事件通知單
    、道路交通事故現場圖、道路交通事故調查報告表及現場照
    片在卷可稽，被告犯嫌堪以認定。
二、核被告所為，係犯刑法第185條之3第1項第1款之公共危險罪
    嫌。
三、依刑事訴訟法第251條第1項提起公訴。
　　此　致
臺灣桃園地方法院
中　　華　　民　　國　 110　　年　 11　  月　  24　  日
                              檢  察  官  李 旻 蓁
本件證明與原本無異　　　　　　　　　　　　　　　　　　　
中　　華　　民　　國　 110　　年　 12　　月　  13　  日
　　　　　　　　　　　　　　　書  記  官　王 玉 珊　　
所犯法條：
中華民國刑法第185條之3第1項第1款
駕駛動力交通工具而有下列情形之一者，處 2 年以下有期徒刑
，得併科 20 萬元以下罰金：
一、吐氣所含酒精濃度達每公升零點二五毫克或血液中酒精濃度
    達百分之零點零五以上。
二、有前款以外之其他情事足認服用酒類或其他相類之物，致不
    能安全駕駛。
三、服用毒品、麻醉藥品或其他相類之物，致不能安全駕駛。
因而致人於死者，處 3 年以上 10 年以下有期徒刑；致重傷者
，處 1 年以上 7 年以下有期徒刑。
曾犯本條或陸海空軍刑法第 54 條之罪，經有罪判決確定或經緩
起訴處分確定，於五年內再犯第 1 項之罪因而致人於死者，處
無期徒刑或 5 年以上有期徒刑；致重傷者，處 3 年以上 10 年
以下有期徒刑。